臺灣高雄地方法院刑事判決　　　　　　　 96年度易字第545號
公　訴　人　臺灣高雄地方法院檢察署檢察官
被　　　告　甲○○
上列被告因毒品危害防制條一例案件，經檢察官提起公訴（96年
度毒偵字第370 號）及移送併辦（96年度毒偵字第916 號），本
院以簡式審判程序審理，判決如下：
    主  文
甲○○施用第二級毒品，處有期徒刑拾月。扣案甲基安非他命參
包（驗後淨重參點伍壹壹公克、拾柒點捌壹伍公克、零點壹玖柒
公克，及含甲基安非他命之包裝袋參個）、含有甲基安非他命之
分裝杓壹支、玻璃球貳個與布袋壹個均沒收銷燬之。
    事  實
一、甲○○曾於民國94年間因施用毒品案件，本院以94年度毒聲
    字第640 號裁定送觀察、勒戒後，認無繼續施用毒品之傾向
    ，於94年6 月8 日執行完畢釋放，經臺灣高雄地方法院檢察
    署檢察官於94年6 月10日以94年度毒偵緝字第286 號（起訴
    書誤載為94年度毒偵字第1347號）為不起訴處分確定在案。
    又曾於93年間因槍砲彈藥刀械管制條例案件，經本院以93年
    度重訴字第123 號判處有期徒刑2 年，緩刑5 年確定。詎其
    猶未戒除毒癮，於前述觀察勒戒執行完畢釋放後5 年內，且
    仍於上開槍砲彈藥刀械管制條例案件之緩刑期內，復基於施
    用第二級毒品之集合犯意，自95年1 月某日起，至96年1 月
    8 日上午某時止，在其位於高雄縣大寮鄉○○村○○路42號
    之住處內及台東市「貴族汽車旅館」內，以玻璃球盛裝甲基
    安非他命再以火燒烤方式，並以約每1 、2 日施用1 次之頻
    率，反覆施用第二級毒品甲基安非他命多次。嗣先後於下列
    時、地為警查獲：
（一）於95年9 月30日7 時許，因其父親薛順田另涉強盜案為警
      至上址實施拘提，並經薛順田同意後搜索上址，當場在上
      址3 樓扣得甲○○所有之第二級毒品甲基安非他命1 包（
      驗前淨重3.513 公克，驗後淨重3.511 公克，及含甲基安
      非他命之包裝袋1 個），並經甲○○同意採尿送驗，其尿
      液呈甲基安非他命陽性反應而查獲。
（二）於96年1 月8 日下午1 時25分許，在高雄縣大樹鄉○○村
      ○路巷15號，為警當場扣得第二級毒品甲基安非他命2 包
      （驗前淨重分別為17.817公克、0.198 公克，驗後淨重分
      別為17.815公克、0.197 公克，及含甲基安非他命之包裝
      袋2 個）及含有甲基安非他命之分裝杓1 支、玻璃球2 個
      與布袋1 個，並經甲○○同意採尿送驗，其尿液呈甲基安
      非他命陽性反應而查獲。
二、案經高雄市政府警察局三民第二分局報請臺灣高雄地方法院
    檢察署檢察官偵查起訴。
    理  由
一、訊據被告甲○○對於上開事實坦承不諱。且被告2 次為警查
    獲時所採集之尿液，經檢驗結果，呈嗎啡陽性反應，此有高
    雄市立凱旋醫院95年10月10日、96年1 月22日濫用藥物尿液
    檢驗報告及姓名對照表各2 份在卷可稽。且被告為警查獲時
    所扣得之甲基安非他命3 包（驗前淨重分別為3.513 公克、
    17.817公克、0.198 公克，驗後淨重分別為3.511 公克、
    17.815公克、0.197 公克，及含甲基安非他命之包裝袋3 個
    ）及含有甲基安非他命之分裝杓1 支、玻璃球2 個與布袋1
    個，經送驗結果，確呈甲基安非他命成分及含有甲基安非他
    命成分無誤，此有高雄醫學大學附設中和紀念醫院檢驗報告
    7 份附卷可佐。是本件事證明確，被告施用第2 級毒品甲基
    安非他命之犯行堪以認定。又被告曾於94年間因施用毒品案
    件，本院以94年度毒聲字第640 號裁定送觀察、勒戒後，認
    無繼續施用毒品之傾向，於94年6 月8 日執行完畢釋放之事
    實，有台灣高等法院被告前案紀錄表、台灣高雄地方法院檢
    察署刑案資料查註紀錄表各1 份在卷可按。被告於觀察、勒
    戒執行完畢釋放後5 年內再犯本件施用毒品之罪，依毒品危
    害防制條例第23條第2 項之規定，應依法論科。
二、論罪科刑之理由：
  1.核被告所為，係犯毒品危害防制條例第10條第2 項之施用第
    2 級毒品罪。其持有第1 級毒品後進而施用，其持有之低度
    行為為施用之高度行為所吸收，不另論罪。
  2.按刑事法若干犯罪行為態樣，本質上原具有反覆、延續實行
    之特徵，立法時既予特別歸類，定為犯罪構成要件之行為要
    素，則行為人基於概括之犯意，在密切接近之一定時、地持
    續實行之複次行為，倘依社會通念，於客觀上認為符合一個
    反覆、延續性之行為觀念者，於刑法評價上，即應僅成立一
    罪。學理上所稱「集合犯」之職業性、營業性或收集性等具
    有重複特質之犯罪均屬之（最高法院95年度台上字第1079號
    、第3937號、第4686號判決意旨參照）。而毒品危害防制條
    例既依成癮性、濫用性及對社會危害性將毒品分為4 級，且
    僅處罰施用第1 、2 級毒品，足見該條例所處罰施用第1、2
    級毒品，其構成要件行為之要素係具有成癮、濫用之反覆、
    延續實行之性質，且依社會通念於客觀上認為係符合一個反
    覆、延續性之行為觀念。本件被告自95年1 月某日起，至96
    年1 月8 日上午某時止，以約每1 、2 日施用1 次之頻率，
    反覆施用第二級毒品甲基安非他命多次，應認係基於集合犯
    之同一概括犯意所為，自應論以集合犯之包括一罪，較為合
    理適當。
  3.本件公訴人雖僅就被告於95年9 月26日某時施用甲基安非他
    命之事實提起公訴，然檢察官就犯罪事實之一部起訴者，效
    力及於全部，刑事訴訟法第267 條定有明文。本件被告自95
    年1 月某日起，至96年1 月8 日止反覆施用第2 級毒品海洛
    因之犯行（含被告經併案之96年1 月8 日上午9 時許施用甲
    基安非他命之事實，但不含上述經起訴部分之施用甲基安非
    他命犯行），與前開經起訴部分之事實，有集合犯之實質上
    一罪關係，業如前述，依上開規定即為起訴效力所及，本院
    自應一併加以審判，附此敘明。
  4.被告曾於93年間因槍砲彈藥刀械管制條例案件，經本院以93
    年度重訴字第123 號判處有期徒刑2 年，緩刑5 年確定，現
    仍在緩刑期內之事實，有上開前科資料在卷可佐，其竟不知
    警惕，於緩刑期內再犯本件施用第2 級毒品之罪，審酌被告
    犯罪後坦承犯行，且其施用毒品之犯行，性質上乃屬對自我
    身心健康之自戕行為，其行為本身對社會所造成之危害並非
    直接、鉅大，以及其犯罪動機、目的、手段及所生危害，其
    施用甲基安非他命之時間長達1 年等一切情事，量處如主文
    所示之刑，以資懲儆。扣案甲基安非他命3 包（驗後淨重分
    別為3.511 公克、17.815公克、0.197 公克，及含甲基安非
    他命之包裝袋3 個）及含有甲基安非他命且客觀上難以析離
    之分裝杓1 支、玻璃球2 個與布袋1 個，經送驗結果，確呈
    甲基安非他命成分及含有甲基安非他命成分無誤，已如前述
    ，均應認係查獲之毒品，而依毒品危害防制條例第18條第1
    項前段之規定沒收銷燬之。至因鑑驗而耗損之甲基安非他命
    ，既已滅失，爰不另為沒收銷燬之諭知，附此敘明。
據上論斷，應依刑事訴訟法第299 條第1 項前段、第273 條之1
第1 項、毒品危害防制條例第10條第2 項、第18條第1 項前段，
刑法第11條，判決如主文。
本案經檢察官乙○○到庭執行職務。
中　　華　　民　　國　　96　　年　　3 　　月　　30　　日
                  刑事第十三庭  法　官  葉啟洲
以上正本證明與原本無異。
如不服本判決，應於判決送達後10日內，向本院提出上訴狀。
中　　華　　民　　國　　96　　年　　3 　　月　　30　　日
                                書記官  蔡語珊
附錄本判決論罪之法條：
毒品危害防制條例第10條
  施用第一級毒品者，處 6 月以上 5 年以下有期徒刑。
  施用第二級毒品者，處 3 年以下有期徒刑。
